臺中高等行政法院裁定
                                       100年度救字第33號
聲  請  人　李坤鎔
上列聲請人因與相對人苗栗縣政府間聲請訴訟救助事件，本院裁
定如下：
    主  文
聲請駁回。
聲請程序費用由聲請人負擔。
    理  由
一、按「執行程序，除本法別有規定外，應視執行機關為法院或
    行政機關而分別準用強制執行法或行政執行法之規定。」行
    政訴訟法第306條第2項定有明文。次按強制執行法第28條之
    2第5項規定：「關於強制執行費用，本法未規定者，準用民
    事訴訟費用有關之規定。」另民事訴訟法第107條第1項規定
    ：「當事人無資力支出訴訟費用者，法院應依聲請，以裁定
    准予訴訟救助。但顯無勝訴之望者，不在此限。」同法第10
    9條規定：「聲請訴訟救助，應向受訴法院為之。於訴訟繫
    屬前聲請者，並應陳明關於本案訴訟之聲明及其原因事實。
    無資力支出訴訟費用之事由，應釋明之。前項釋明，得由受
    訴法院管轄區域內有資力之人，出具保證書代之。保證書內
    ，應載明具保證書人於聲請訴訟救助人負擔訴訟費用時，代
    繳暫免之費用。」同法第284條規定：「釋明事實上之主張
    者，得用可使法院信其主張為真實之一切證據。但依證據之
    性質不能即時調查者，不在此限。」又「經分會准予法律扶
    助之無資力者，其於訴訟程序中，向法院聲請訴訟救助時，
    應准予訴訟救助。但另有不符法律扶助事實之證明者，不在
    此限。」法律扶助法第62條亦有明文。
二、經查，本件聲請人於遞送本院100年度執字第45號聲請強制
    執行狀，未一併繳納執行費用，經本院審判長以裁定命其應
    補繳執行費用新臺幣3,000元，聲請人即提出本件訴訟救助
    狀，聲稱：「為聲請訴訟救助。主旨：（一）鈞院臺中高等
    行政法院100年度執字第45號裁定請准暫免繳納執行費用新
    臺幣3,000元。」等語。惟聲請人並未提出相關執行名義證
    明文件，且於聲請狀中亦未依前揭準用強制執行法再準用民
    事訴訟法之規定，提出能即時調查之證據，以釋明其無資力
    支出執行費用之主張為真實，亦未據提出保證書以代之。復
    經本院函詢財團法人法律扶助基金會苗栗分會結果，聲請人
    並未向該分會申請法律扶助，有該分會民國100年11月29日
    法扶苗字第10000133號函附卷可稽，則本件尚無依法律扶助
    法第62條規定，應准予扶助之情事。揆諸上開規定，其聲請
    即屬無從准許，應予駁回。
三、依行政訴訟法第104條，民事訴訟法第95條、第78條，裁定
    如主文。
中　　華　　民　　國　　100　 年　　12　　月　　6　　 日
                      臺中高等行政法院第二庭
                          審判長法  官　王  茂  修
                                法  官　莊  金  昌
                                法  官　劉  錫  賢

以上正本證明與原本無異。
如不服本裁定，應於裁定送達後10日內以書狀敘明理由，經本院
向最高行政法院提起抗告（須依對造人數附具繕本）。
中　　華　　民　　國　　100　 年　　12　　月　　6　　 日
                                書記官  莊  啟  明